臺灣板橋地方法院刑事判決　　　　　　　　　　　　九十三年度訴字第一二五六號
　　公　訴　人　臺灣板橋地方法院檢察署檢察官
　　被　　　告　甲○○
右列被告因違反毒品危害防制條例案件，經檢察官提起公訴（九十三年度核退毒偵字
第六八九號），暨移請併案審理（九十三年度核退毒偵字第八０九號），本院合議庭
評決由受命法官獨任進行簡式審判程序，本院判決如左：
    主  文
甲○○施用第一級毒品，累犯，處有期徒刑拾月；扣案之海洛因柒包（驗後合計淨重
捌點貳公克）、殘渣袋貳個內之海洛因殘渣（量微無法秤重）均沒收銷燬之，上開
海洛因殘渣袋貳個、注射針筒壹拾壹支、夾鏈袋壹佰零壹個、糖粉壹包均沒收。又施
用第二級毒品，累犯，處有期徒刑伍月。應執行有期徒刑壹年貳月；扣案之海洛因柒
包（驗後合計淨重捌點貳公克）、殘渣袋貳個內之海洛因殘渣（量微無法秤重）均
沒收銷燬之，上開海洛因殘渣袋貳個、注射針筒壹拾壹支、夾鏈袋壹佰零壹個、糖粉
壹包均沒收。
    事  實
一、甲○○前於民國八十五年間，因收受贓物罪，經臺灣嘉義地方法院於八十六年三
    月二十日，以八十五年度易字第二二二七號判決判處有期徒刑四月，如易科罰金
    ，以三百元折算一日確定，已於八十六年七月二十二日易科罰金執行完畢。復於
    八十七年間，因偽造文書案件，經本院於八十七年十二月四日，以八十七年度訴
    字第一七００號判決判處有期徒刑六月確定，甫於八十九年十月三日執行完畢。
    復於八十七年間，因施用第一級、第二級毒品案件，經本院以八十七年度毒聲字
    第一一五七號裁定令入戒治處所施以強制戒治一年，自八十七年八月四日起送臺
    灣臺北戒治所執行強制戒治，於屆滿三月後成效經評定為合格，無繼續戒治之必
    要，再經本院以八十七年度毒聲字第三六八八號裁定停止戒治，所餘戒治期間，
    付保護管束，因於保護管束期間，違反保護管束應遵守事項情節重大，復經本院
    以八十八年度毒聲字第三七三四號裁定撤銷停止戒治，令入戒治處所施以強制戒
    治，並於八十九年六月七日強制戒治期滿，由臺灣板橋地方法院檢察署檢察官於
    八十九年七月二十六日，以八十九年度戒毒偵字第四七九號案為不起訴處分確定
    。再於九十一年間，因施用第一級、第二級毒品案件，經本院以九十一年度毒聲
    字第四一九七號裁定令入戒治處所施以強制戒治一年，嗣九十三年十二月四日戒
    治期滿，於九十三年一月九日出戒治所，並經本院於九十三年一月八日，以九十
    二年度訴緝字第二五０號判決判處有期徒刑一年，現上訴臺灣高等法院中（上述
    收受贓物罪、施用毒品案件部分不構成累犯）。詎其出所後仍未戒除毒癮，明知
    海洛因、安非他命經毒品危害防制條例分別列為第一級毒品、第二級毒品，不得
    施用、持有，竟基於施用第一級毒品海洛因、第二級毒品安非他命之犯意，自上
    述九十三年一月九日強制戒治執行完畢釋放後五年內之九十三年四月二十一日晚
    間九時許為警採尿前二十六小時、九十六小時內之某時，在不詳處所，以將毒品
    海洛因捲入香煙中吸用之方式，施用第一級海洛因一次；又以將安非他命置於玻
    璃球吸食器內加熱吸食其煙霧之方式，施用第二級毒品安非他命一次。經警先於
    九十三年四月二十日下午二時許，在臺北縣三重市○○街十一號五樓查獲，扣得
    其所有之第一級毒品海洛因五包（驗後合計淨重七點一公克，空包裝重一點七七
    公克、純度百分之三十點九０、純質淨重二點十九公克）、注射針筒七支；嗣於
    同年月二十一日下午五時三十分許，在臺北縣三重市○○路二百三十一號五樓查
    獲，並扣得其所有之第一級毒品海洛因二包（驗後合計淨重一點一三公克，空包
    裝重零點七二公克、純度百分之二十一點零三、純質淨重零點二四公克）、注射
    針筒四支、海洛因殘渣袋二個（袋內之海洛因殘渣量微無法秤重）、夾鏈袋一百
    零一個（夾鏈式分裝袋九十四個、大夾鏈袋二個、小夾鏈袋五個）及糖粉一包。
二、案經臺北市政府警察局刑事警察大隊報請臺灣板橋地方法院檢察署檢察官偵查起
    訴，暨臺北縣政府警察局三重分局報請臺灣板橋地方法院檢察署檢察官移送併案
    審理。
    理  由
一、按刑事訴訟法於九十二年二月六日修正公布，依該法第二百八十四條一規定，除
    簡式審判程序及簡易程序案件外，第一審應行合議審判，復依同法第二百七十三
    條之一第一項規定，除被告所犯為死刑、無期徒刑、最輕本刑為三年以上有期徒
    刑之罪或高等法院管轄第一審案件者外，於第一次審判期日前之準備程序進行中
    ，被告先就被訴事實為有罪之陳述時，審判長得告知被告簡式審判程序之旨，並
    聽取當事人、代理人、辯護人及輔佐人之意見後，裁定進行簡式審判程序。經核
    被告甲○○所犯係死刑、無期徒刑、最輕本刑為三年以上有期徒刑以外之罪，其
    於準備程序中就被訴事實為有罪之陳述，經法官告知簡式審判程序之旨，並聽取
    公訴人、被告之意見後，本院爰依上開修正公布施行之刑事訴訟法規定，合議裁
    定由受命法官獨任進行簡式審判程序，合先敘明。
二、右揭犯罪事實，業經被告甲○○於警詢及本院審理時坦承不諱，且被告先後二次
    為警查獲後，分別於九十三年四月二十日晚間七時十分許、同年月二十一日晚間
    九時許所採集之尿液，經分別送請臺灣檢驗科技股份有限公司、臺灣尖端先進生
    技醫藥股份有限公司進行檢驗之結果，分別呈安非他命類、鴉片類陽性反應及安
    非他命、甲基安非他命、嗎啡、可待因陽性反應，此有臺灣檢驗科技股份有限公
    司九十三年四月二十九日出具之濫用藥物尿液檢驗報告、臺灣尖端先進生技醫藥
    股份有限公司於九十三年五月四日出具之濫用藥物檢驗報告、臺北縣政府警察局
    三重分局查獲毒品案件被移送者姓名、代碼對照表、臺北市政府警察局刑事警察
    大隊毒品案件尿液委驗單各一紙檢附卷可稽。復有第一級毒品海洛因七包（驗後
    合計淨重八點二三公克）、海洛因殘渣袋二個（袋內之海洛因殘渣量微無法秤重
    ）、注射針筒十一支、夾鏈袋一百零一個、糖粉一包扣案可資佐證，亦有臺北縣
    政府警察局三重分局查獲涉嫌違反毒品危害防制條例毒品初步鑑驗報告書、臺北
    市政府警察局刑事警察大隊查獲涉嫌毒品危害防制條例毒品初步檢驗報告書、法
    務部調查局九十三年六月十八日調科壹字第０六０００八二九九號鑑定通知書、
    法務部調查局九十三年六月十八日調科壹字第０六０００八三０一號鑑定通知書
    、臺北縣政府警察局三重分局扣押物品目錄表、臺北市政府警察局刑事警察大隊
    重案組扣押物品目錄表各一份、蒐證照片四張可資佐證。而被告甲○○先為警查
    獲後，於九十三年四月二十日晚間七時十分許採集尿液，復於翌日即同年月二十
    一日下午五時再度為警查獲採集尿液，其間相距不到二十四小時，有可能發生僅
    各施用一次，然先後檢驗出均呈陽性反應之現象，則被告自白於九十三年四月二
    十一日晚間九時許為警第二次採尿前二十六小時、九十六小時內之某時施用第一
    級毒品海洛因、第二級毒品安非他命各一次，自有所據，堪以採信，尚難以被告
    為警查獲二次，即認被告有連續施用二次毒品之犯行。是被告前開不利於己之自
    白核與事實相符，被告連續施用第一級毒品海洛因、第二級毒品安非他命之犯行
    ，均堪認定。
三、又被告甲○○曾於八十七年間，因施用第一級、第二級毒品案件，經本院以八十
    七年度毒聲字第一一五七號裁定令入戒治處所施以強制戒治一年，自八十七年八
    月四日起送臺灣臺北戒治所執行強制戒治，於屆滿三月後成效經評定為合格，無
    繼續戒治之必要，再經本院以八十七年度毒聲字第三六八八號裁定停止戒治，所
    餘戒治期間，付保護管束，因於保護管束期間，違反保護管束應遵守事項情節重
    大，復經本院以八十八年度毒聲字第三七三四號裁定撤銷停止戒治，令入戒治處
    所施以強制戒治，並於八十九年六月七日強制戒治期滿，由臺灣板橋地方法院檢
    察署檢察官於八十九年七月二十六日以八十九年度戒毒偵字第四七九號案為不起
    訴處分確定。再於九十一年間，因施用第一級、第二級毒品案件，經本院以九十
    一年度毒聲字第四一九七號裁定令入戒治處所施以強制戒治一年，嗣九十三年十
    二月四日戒治期滿，於九十三年一月九日出戒治所等情，有臺灣高等法院被告全
    國前案紀錄表、臺灣板橋地方法院檢察署刑案資料查註紀錄表各一份在卷可按，
    被告顯係於前案施用毒品經強制戒治執行完畢釋放後五年內，再犯本件施用第一
    級、第二級毒品罪，應予依法論科。
四、查毒品危害防制條例業於九十二年六月六日經立法院修正通過，總統於九十二年
    七月九日公布，並自九十三年一月九日開始施行。本件被告行為時已在新法施行
    後，自應適用新法，而不生新舊法比較之問題，合先敘明。核被告甲○○所為，
    係犯修正後毒品危害防制條例第十條第一項、第二項之施用第一級毒品海洛因、
    第二級毒品安非他命罪。其施用前後持有第一級毒品海洛因、第二級毒品安非他
    命之低度行為，應為其施用之高度行為所吸收，不另論罪。又被告所犯上開施用
    第一級毒品海洛因及施用第二級毒品安非他命二罪，犯意各別、行為互殊，應予
    分論併罰。公訴人雖僅就被告於九十三年四月二十一日為警採尿前二十六小時內
    之某時施用第一級毒品海洛因之犯行及同日為警採尿前九十六小時內某時施用第
    二級毒品安非他命之犯行提起公訴，惟被告前開其餘施用第一級毒品、第二級毒
    品之犯行經檢察官移送本院併案審理，且與業經起訴部分有連續犯之裁判上一罪
    關係，為起訴效力所及，本院自得併予審究，附此敘明。又被告曾有如事實欄之
    前科紀錄，有臺灣高等法院被告全國前案紀錄表、臺灣板橋地方法院檢察署刑案
    資料查註記錄表各一紙附卷可按，其於刑之執行完畢後五年內，再犯本件有期徒
    刑以上之刑之罪，為累犯，均應依刑法第四十七條之規定加重其刑。爰審酌被告
    甲○○前經送觀察、勒戒、強制戒治後，猶應知所惕勵，對於施用毒品之違法性
    及可罰性，應有明確而強烈之認識，詎其不知悛悔，復行施用海洛因、安非他命
    ，戕害自己身心健康，兼衡其智識程度、犯罪動機、目的、施用期間長短、頻率
    ，及犯後態度等一切情狀，爰量處如主文所示之刑，並定其應執行之刑，以示懲
    儆。扣案之海洛因七包（驗後合計淨重八點二三公克）、海洛因殘渣袋二個內之
    海洛因殘渣（量微無法秤重），係查獲之第一級毒品，應依毒品危害防制條例第
    十八條第一項前段規定沒收銷燬之；另扣案之注射針筒十一支、殘渣袋二個、夾
    鏈袋一百零一個、糖粉一包，係被告所有供其施用海洛因所用之物，業據被告供
    承在卷，爰併依刑法第三十八條第一項第二款規定宣告沒收。
據上論斷，應依刑事訴訟法第二百七十三條之一第一項、第二百九十九條第一項前段
，毒品危害防制條例第十條第一項、第二項、第十八條第一項前段，刑法第十一條前
段、第四十七條、第三十八條第一項第二款、第五十一條第五款，判決如主文。
本案經檢察官王家春到庭執行職務。
中　　　華　　　民　　　國　　九十三　　年　　　八　　　月　　三十一　　日
                                  臺灣板橋地方法院刑事第七庭
                                      法  官  侯　志　融
右正本證明與原本無異。
如不服本判決，應於判決送達後十日內，向本院提出上訴狀。
                                      書記官  吳　進　安
中　　　華　　　民　　　國　　九十三　　年　　　八　　　月　　三十一　　日
附表本案論罪科刑法條全文：
毒品危害防制條例第十條
施用第一級毒品者，處六月以上五年以下有期徒刑。
施用第二級毒品者，處三年以下有期徒刑
